【裁判字號】    95,裁,625
【裁判日期】    950330
【裁判案由】    勞保
【裁判全文】
最  高  行  政  法  院  裁  定
                                     95年度裁字第00625號
上  訴  人  乙○○
            丙○○
兼 右二 人
訴訟代理人  丁○○
被 上訴 人  勞工保險局
代  表  人  甲  ○
上列當事人間因勞保事件，上訴人不服中華民國93年10月28日臺
北高等行政法院92年度訴字第5120號判決，提起上訴。本院裁定
如下︰
    主  文
上訴駁回。
上訴審訴訟費用由上訴人負擔。
    理  由
一、按對於高等行政法院判決上訴，非以其違背法令為理由，不
    得為之，行政訴訟法第242條定有明文。是當事人依行政訴
    訟法第243條第1項規定，以高等行政法院判決有不適用法規
    或適用法規不當為上訴最高行政法院之理由時，其上訴狀或
    理由書應有具體之指摘，並揭示該法規之條項或其內容。若
    係成文法以外之法則，應揭示該法則之意旨。倘為司法院解
    釋、或本院之判例，則應揭示該判解之字號或其內容。上訴
    狀或理由書如未依此項方法表明者，即難認為已對高等行政
    法院判決之違背法令有具體之指摘。又對原判決所持法律上
    之見解之歧異，要難謂為適用法規錯誤，其上訴自難認為合
    法。
二、本件上訴意旨略謂：依勞工保險條例第21條規定意旨，得請
    領保險給付者，應包括被保險人或其受益人。本件被保險人
    范進熙申請殘廢給付，係檢附中央衛生主管機關評鑑合格之
    國立成功大學醫學院附設醫院出具之殘廢診斷書，被保險人
    符合勞工保險條例第53條第1項規定殘廢給付要求。為此，
    申請一次請領殘廢補助金殘廢給付標準表第143項第11級殘
    廢給付，兩造已有共識。但依上開國立成功大學醫學院附設
    醫院出具診斷書內容，被保險人應領取附表第137項第9級。
    本件殘廢給付之審核，依同條例第28條規定，於必要時應向
    相關單位調查。且本件被上訴人於兩造就普通殘廢給付審定
    成殘達共識後，應再依同條例第21條規定，於被保險人死亡
    前請領殘廢給付，而於其死亡後，其遺屬得領取津貼，而此
    項領取權利，不得扣押、抵銷或供擔保，以符同條例第29條
    規定意旨等語，資以論據。
三、經查，上訴意旨認被保險人死亡前申領殘廢給付，於被上訴
    人未核定前死亡，受益人除領取死亡給付外，復得領取殘廢
    給付之主張，無非上訴人主觀法律見解，難認為對高等行政
    法院判決之如何違背法令已有具體之指摘；況上訴意旨，業
    經原審判決一一指駁，核無足採，依首開說明，應認其上訴
    為不合法，應予駁回。
據上論結，本件上訴為不合法，爰依行政訴訟法第249條第1項前
段、第104條、民事訴訟法第95條、第78條、第85條第1項前段，
裁定如主文。
中    華    民    國    95    年    3     月    30    日
                  第二庭審判長法  官  廖  政  雄
                              法  官  林  清  祥
                              法  官  鍾  耀  光
                              法  官  姜  仁  脩
                              法  官  胡  國  棟
以  上  正  本  證  明  與  原  本  無  異
中    華    民    國    95    年    3     月    30    日
                              書記官  莊  俊  亨


司法院資訊處製作；財團法人民間司法改革基金會備份。
